---
title: "**Projeto e <br> Queimadas **"
author: "Time <br>Data Science Academy"
subtitle: "Queimadas</a><br>#Queimadas"
date: "`r format(Sys.Date(), format='%d/%m/%Y')`"
encoding: "UTF-8"
output:
  rmdformats::readthedown:
   code_folding: hide
   self_contained: true
   thumbnails: false
   lightbox: true
   gallery: false
   highlight: tango
editor_options: 
  markdown: 
    wrap: 72
---

[![Fonte: Queimadas
2010.](https://revistapesquisa.fapesp.br/wp-content/uploads/2019/10/062-065_queimadas_284-0-1140px.jpg)](https://s2.glbimg.com/RzKBN3O6Fh5QjqA4x0mQDiW4is4=/0x0:2000x1333/984x0/smart/filters:strip_icc()/i.s3.glbimg.com/v1/AUTH_59edd422c0c84a879bd37670ae4f538a/internal_photos/bs/2019/r/P/hrPwKtTZCMAZYIQ33EyQ/age20190828130.jpg)


```{r setup, echo = FALSE, warning = FALSE, include = FALSE, warnings=FALSE}
knitr::opts_chunk$set(echo = TRUE, warning = FALSE, fig.align = "center")
#install.packages("contrib.url")
library(gains)
library(pROC)
library(ROCR)
library(ROSE)
library(e1071)
library(psych)
library(randomForest)
library(tree)
library(knitr)
library(MASS)
library(corrplot)
#install.packages("devtools")
devtools::install_github("tidyverse/tidyverse")
library(tidyverse)
library(dplyr)
library(knitr)
library(markdown)
library(ggplot2)
```


## **Resumo**

<div style="text-align: justify">

    A Energia Radiativa do Fogo (FRP) é uma técnica para quantificar a biomassa queimada usando dados de sensoriamento remoto.A FRP mede a energia radiante emitida por unidade de tempo pela vegetação queimada.
  A estimativa do total de biomassa queimada é realizada a partir da Energia Radiativa do Fogo (FRE), que é definida como a energia emitida pelo fogo como radiação eletromagnética durante o ciclo de vida da queimada e pode ser obtida a partir da integração temporal da FRP.
  
<div/>

## **2. Descrição das variáveis**

<div style="text-align: justify">

  Analisando os tipos dos dados
  Este estudo analisa  para determinar quanto
 cada , com base em . Isso
é calculado através da 

```{r Leitura, echo=TRUE, message=FALSE, warnings=FALSE}
# Leitura dos dados
dados_queimadas_v1 <- read.csv("Focos_2021-06-26_2021-06-27.csv")
dados_queimadas_v1 %>%
  DT::datatable()
```
  <div/>
  
## **3. Análise Exploratória dos dados**

<div style="text-align: justify">

Nesta seção serão apresentados os principais resultados obtidos na
análise de dados em questão. No primeiro momento fez-se a leitura das
$1.430$ observações referentes às **quatro** variáveis citadas
anteriormente e todos os dados podem ser consultados na tabela a seguir:

<div/>


```{r}
str(dados_queimadas_v1) %>% 
  kable()
```


```{r}
summary(dados_queimadas_v1)

```
Verificamos que existem dados faltantes e outliers

Análise dias sem chuva

```{r}
hist(dados_queimadas_v1$diasemchuva,
     main = "Histograma dias sem chuva",
     xlab = "Quantidade de Dias",
     ylab = "Frequência",
     col = "#6600cc",
     labels = TRUE)

```

Análise precipitação
```{r}
hist(dados_queimadas_v1$precipitacao,
     main = "Histograma precipitacao",
     xlab = "Quantidade de Dias",
     ylab = "Frequência",
     col = "#6600cc",
     labels = TRUE)
```

Análise riscofogo

```{r}
hist(dados_queimadas_v1$riscofogo,
     main = "Histograma Riscofogo",
     xlab = "Quantidade de Dias",
     ylab = "Frequência",
     col = "#6600cc",
     labels = TRUE)
```

#Removendo outliers negativos

```{r}
dados_queimadas_v2 =filter(dados_queimadas_v1,diasemchuva >=0 | is.na(diasemchuva),riscofogo >=0 | is.na(riscofogo))
```

Analise dos dados após a retirada dos outliers

```{r}
summary(dados_queimadas_v2)
```


Análise dias sem chuva

```{r}
hist(dados_queimadas_v2$diasemchuva,
     main = "Histograma dias sem chuva",
     xlab = "Quantidade de Dias",
     ylab = "Frequência",
     col = "#6600cc",
     labels = TRUE)
```


Análise riscofogo
```{r}
hist(dados_queimadas_v2$riscofogo,
     main = "Histograma Riscofogo",
     xlab = "Quantidade de Dias",
     ylab = "Frequência",
     col = "#6600cc",
     labels = TRUE)
```

Análise precipitação

```{r}
hist(dados_queimadas_v2$precipitacao ,
     main = "Precipitacao",
     xlab = "Quantidade de Dias",
     ylab = "Frequência",
     col = "#6600cc",
     labels = TRUE)
```

Análise FRP (verificar se faz sentido!!!)

```{r}
hist(dados_queimadas_v2$frp ,
     main = "Energia Radiativa do Fogo (FRP)",
     xlab = "Quantidade de Dias",
     ylab = "Frequência",
     col = "#6600cc",
     labels = TRUE)
```

Contando os valores NA(185 linhas e 2220 informações)

```{r}
sapply(dados_queimadas_v2, function(x)sum(is.na(x)))
sum(is.na(dados_queimadas_v2)) %>% 
  kable()
```

## ** Treinamento do modelo de regressão linear n1 **

<div style="text-align: justify">

<div/>

## ** Treinamento do modelo de regressão linear n2 **

<div style="text-align: justify">

<div/>

## ** Treinamento do modelo de regressão linear n3 **

<div style="text-align: justify">

<div/>

## ** Treinamento do modelo de regressão linear n4 **

<div style="text-align: justify">

<div/>

## ** Treinamento do modelo Random Forest **

<div style="text-align: justify">

<div/>

## ** Treinamento do modelo Decision Tree **

<div style="text-align: justify">

<div/>

